Inventaris van het Archief van Bols
Stadsarchief Amsterdam
- Stukken betreffende bijzondere onderwerpen, 2
  - Bescherming en structuurwijzigingen, 2.4
    - Correspondentie inzake de overdracht van het aandeel van dochterbedrijven van Bols in Lucas Bols GmbH te Neuss aan Rozengracht bv, Honthorst bv en aan Erven Lucas Bols NV. Met vergunningen en notariële akten., 1976 - 1979; 678; 1 pak
    - Correspondentie van secretariaat met de Commissie voor Fusieaangelegenheden van de Sociaal-Economische Raad en andere betrokkenen bij de voorgenomen overname van Bolsaandelen door Heineken., 1976 - 1979; 679; 1 pak
    - Stukken betreffende de poging van Heineken tot overname van de onderneming en de afwijzende reactie van de bedrijfsleiding., 1976 - 1977; 680; 1 pak
  - Beleid en strategie, 2.5
    - Stukken betreffende de uitvoering van een onderzoek door McKinsey &#38; Company naar een versterking van de operaties van Bols., 1969 - 1971; 681-686; 6 pakken
      - Budget manual., 681
      - Marketing manual., 682
      - Sales force manual., 683
      - Rapporten van McKinsey over de versterking van Bols., 684
      - Werkdossier van lid van Raad van Bestuur Steenstra Toussaint., 685
      - Werkdossier van lid van Raad van Bestuur Van Riemsdijk., 686
    - Stukken betreffende de voorbereiding van de opstelling van de concernstrategie door het secretariaat., 1976 - 1977; 687; 1 omslag
  - Nederlandse Antillen, 2.6
    - Stukken betreffende de vestiging en opheffing van een filiaal van Bols te Curaçao en de verlening van volmachten aan beheerders., 1962 - 1983; 688; 1 omslag
    - Memorandum inzake zetelverplaatsing door Loeff &#38; Van der Ploeg en de vestiging van de Stichting Continuïteit 't Lootsje te Sint Maarten., 1983; 689; 1 omslag
  - Omzetting N.V. in B.V., 2.7
    - Stukken betreffende de aanbieding aan het ministerie van Justitie van concepten van notariële akten van omzetting van 17 dochterbedrijven van nv's in bv's., 1972; 690; 1 omslag
    - Stukken betreffende de publicatie in dagbladen over de ontbinding van nv's van dochterbedrijven door het Administratiekantoor Rozengracht NV te Amsterdam., 1972; 691; 1 omslag
    - Stukken betreffende de voorbereiding van de besluitvorming in de algemene vergaderingen van aandeelhouders inzake de omzetting van de dochterbedrijven in Nederland van nv's in bv's., 1972; 692; 1 omslag
    - Stukken betreffende de voorbereiding van de besluitvorming over de omzetting van dochterbedrijven in Nederland van nv's in bv's en de wijziging van de statuten., 1972; 693; 1 omslag
    - Stukken betreffende opgaven aan Kamer van Koophandel inzake uittreding van commissarissen van Bols uit dochterbedrijven na de omzetting van de dochterbedrijven van een NV in een BV., 1972 - 1975; 694; 1 omslag
    - Correspondentie inzake de herziening van de juridische structuur en de omzetting van de onderneming van een nv in een bv., 1976 - 1978; 695; 1 pak
    - Stukken betreffende de herziening van de juridische structuur van de vennootschap, de concernopbouw en de positie van de centrale ondernemingsraad., 1976 - 1980; 696; 1 pak
    - Circulaire over de voortzetting van het bedrijf NV Lucas Bols door het nieuwe dochterbedrijf Bols Nederland BV., 1977; 697; 1 stuk
    - Correspondentie en notities inzake de oprichting van Bols Nederland bv met wijzigingen van de juridische structuur van de vennootschap en van de overeenkomsten van NV Erven Lucas Bols in Bols Nederland bv., 1977; 698; 1 pak
    - Correspondentie inzake de overdracht van bezittingen van de nv naar de bv., 1978 - 1979; 699; 1 omslag
  - Registratie van aandeelhouders, 2.8
    - Register van de overschrijving van aandelen op naam in de Maatschappij tot voortzetting van de Amsterdamsche Likeurstokerij 't Lootsje Erven Lucas Bols. Ondertekend., 1922 - 1954; 700-701; 2 katernen
      - 1922 december-1947 november., 700
      - 1948 augustus-1954 juli., 701
    - Register van aandelen Erven Lucas Bols in nummervolgorde en met vermelding van de naam van de aandeelhouder., 1939 - 1976; 702-712; 11 delen
      - (1939) nrs. 2011-3020, 702
      - (1939) nrs. 1-500, 703
      - (1939) nrs. 501-1000, 704
      - nrs. 001-200, 1954 - 1965; 705
      - 1 Sep 1954 - 31 Jan 1958, 706
      - 1 Jan 1958 - 31 Dec 1959, 707
      - 1 Jan 1960 - 31 Jul 1965, 708
      - Op naam en mutaties van 1 oktober, 1964; 709
      - 1 Jul 1965 - 30 Apr 1969, 710
      - 1 Aug 1969 - 31 Mei 1972, 711
      - 1 Sep 1972 - 30 Apr 1976, 712
    - Register van in- en overschrijving van gewone en preferente aandelen met nummer, naam van houder en datum van afgifte van verklaringen van in- en overschrijving. Met afschriften van processen verbaal van onbruikbaarmaking van aandelen van NV Amsterdamsche Likeurstokerij 't Lootsje der Erven Lucas Bols te Amsterdam., 1952 - 1968; 713; 1 deel
    - Registers houdende voorraadmutaties en dividendbetalingen van aandeelbewijzen ter grootte van f20,00 en f10,00, 5 x f20,00 en 50 x f20,00, ter vervanging van oude aandeelbewijzen, met ingekomen brief van accountantskantoor Th. &#38; L. Limperg betreffende de nieuw gecreëerde aandelenbewijzen., 1964 - 1975; 714-717; 4 delen
      - Aandelen ad 5 x f 20,00., 714
      - Aandelen ad 50 x f20,00., 715
      - Aandelen ad f20,00 en f10,00., 716
      - Ingekomen brief van Th. &#38; L. Limperg., 717
    - Correspondentie met secretariaat inzake de uitgifte van CF-stukken door het Centrum Fondsenadministratie en de omwisseling van Bols-aandelen., 1969 - 1972; 718; 1 pak
    - Correspondentie met secretariaat inzake overdracht en registratie van aandelen., 1970 - 1975; 719; 1 omslag
    - Correspondentie van secretariaat inzake mutaties in het schaduwregister zoals bijgehouden in Curaçao., 1972 - 1977; 720-721; 2 omslagen
      - 1972 - 1975, 720
      - 1976 - 1977, 721
    - Kaartsysteem op naam van de aandeelhouders over de jaren 1922-1980. Met waarmerking van de mutaties en met alfabetische index., 1976 - 1980; 722-726; 5 omslagen
      - Index., 722
      - Nrs. 1-100., 723
      - Nrs. 101-200., 724
      - Nrs. 201-300., 725
      - Nrs. 301-387., 726
  - Stichtingen voor het beheer van Bols-aandelen, 2.9
    - Correspondentie van Stichting Administratiekantoor NV Erven Lucas Bols en de NV Erven Lucas Bols met onder meer bestuurders inzake het bestuur van de Stichting., 1976 - 1977; 727; 1 omslag
    - Correspondentie van Stichting Administratiekantoor NV Erven Lucas Bols en de NV Erven Lucas Bols met Hollandsch Administratiekantoor inzake de uitgifte van certificaten., 1976 - 1977; 728; 1 omslag
    - Stukken betreffende de oprichting, beheer en opheffing van de Stichting distilleerderijen Lucas Bols., 1976 - 1977; 729; 1 omslag
    - Correspondentie inzake het beheren van de Stichting Administratiekantoor van aandelen nv Lucas Bols., 1976 - 1978; 730; 1 omslag
    - Notulen, jaarverslag, balans en accountantsverklaring van de Stichting Administratiekantoor van aandelen van de NV Koninklijke Distilleerderij Erven Lucas Bols., 1976 - 1992; 731; 1 pak
    - Stukken betreffende de registratie van de Stichting en het opmaken van het jaarverslag door het bestuur., 1979 - 1981; 732; 1 omslag
    - Notulen en correspondentie met bijlagen van Stichting 't Lootsje en van de Stichting als aandeelhouder van de vergadering van houders van prioriteitsaandelen van NV Koninklijke Distilleerderij., 1980 - 1993; 733; 1 pak
  - Beursnoteringen, 2.10
    - Fotokopie van bericht inzake aanvraag opneming in prijscourant voor de effectenhandel., 1954; 734; 1 omslag
    - Correspondentie met onder meer Banque Lambert te Brussel inzake de notering van aandelen op de beurs te Brussel., 1963 - 1975; 735-741; 7 omslagen
      - 1963 - 1987, 735
      - 1967, 736
      - 1968, 737
      - 1969, 738
      - 1970, 739
      - 1971, 740
      - 1972 - 1975, 741
    - Correspondentie met onder meer de AMRO-Bank inzake de notering van aandelen op de beurs te Amsterdam., 1963 - 1975; 742-745; 4 omslagen
      - 1963 - 1966, 742
      - 1968, 743
      - 1970, 744
      - 1971 - 1975, 745
    - Correspondentie onder meer met de Deutsche Bank inzake de notering van aandelen op de beurs in Duitsland., 1963 - 1975; 746-749; 4 omslagen
      - 1963 - 1968, 746
      - 1969, 747
      - 1970 - 1971, 748
      - 1972 - 1975, 749
    - Prospectussen inzake de uitgifte van aandelen en plaatsing op de beurs van Brussel, Frankfurt am Main en Düsseldorf., 1967 - 1969; 750; 1 omslag
    - Correspondentie met secretariaat inzake notering van aandelen van Bols op de beurs in Zwitserland., 1970 - 1971; 751; 1 omslag
    - Correspondentie met secretariaat inzake notering van aandelen van Bols op de beurs van Parijs., 1972 - 1973; 752; 1 omslag
  - Public Relations (zie ook Verkoop), 2.11
    - Algemeen, 2.11.0
      - Correspondentie van secretariaat inzake de samenstelling van en publiciteit over het jaarverslag., 1958 - 1985; 753-755; 3 omslagen
        - En voorbereiding van persconferenties inzake de publikatie van het jaarverslag., 1958 - 1974; 753
        - 1983 - 1984, 754
        - 1984 - 1985, 755
      - Persberichten van afdeling Public Relations over benoemingen en jubilea van personeel, presentaties van producten, promotieakties en prijzenakties. Met verzendlijsten en foto's., 1961 - 1993; 756-766; 11 omslagen
        - Met resultaten, benoemingen en overnames., 1961 - 1975; 756
        - Inzake overnames, dividenuitkeringen en verkorte presentaties van halfjaar en jaarcijfers., 1973 - 1985; 757
        - 1976, 758
        - Met resultaten, benoemingen en overnames., 1976 - 1985; 759
        - 1977, 760
        - 1978, 761
        - 1979 - 1980, 762
        - 1981 - 1982, 763
        - 1983 - 1985, 764
        - Inzake bedrijfsresultaten., 1986 - 1989; 765
        - Inzake overnames, dividenduitkeringen en verkorte presentaties van halfjaar en jaarcijfers., 1986 - 1993; 766
      - Correspondentie met het secretariaat inzake de uitgifte van persberichten en contacten met persorganisaties. Met hiaten., 1962 - 1986; 767-771; 5 omslagen
        - 1962 - 1971, 767
        - 1979 - 1980, 768
        - 1984, 769
        - 1985, 770
        - 1986, 771
      - Knipsels en fotokopieën van persberichten in periodieken over onder meer Bols-activiteiten, public relations algemeen, financiële en economische zaken, prijzen, personalia, concurrenten in wisselende rubrieken. Van 1967-1976 in banden onder de titel: Dat waren nog eens tijden..., 1967 - 1990; 772-832; 61 pakken
        - 1967, 772
        - 1968, 773
        - 1969, 774
        - 1970, 775
        - 1971, 776
        - 1972, 777
        - 1973, 778
        - 1974-1, 779
        - 1974-2, 780
        - 1975-1, 781
        - 1975-2., 782
        - 1975-3., 783
        - 1976-1., 784
        - 1976-2., 785
        - 1977, 1979. Alleen over Bols., 786
        - Met name Bols., 1978; 787
        - 1979, 788
        - 1980, 789
        - Met name Bols., 1980 - 1981; 790
        - 1980-2., 791
        - 1981-1., 792
        - 1981-2., 793
        - 1981-3., 794
        - 1982, 795
        - 1982, 796
        - Alcohol, branche, prijzen en personalia., 1982; 797
        - Algemeen en Oud., 1982; 798
        - 1983-1., 799
        - 1983-2., 800
        - 1983-3., 801
        - 1984, 802
        - 1984, 803
        - 1984, 804
        - 1984, 805
        - Algemeen en alcohol., 1984; 806
        - Dochterbedrijven., 1984; 807
        - 1985-1., 808
        - 1985-2., 809
        - 1985-3., 810
        - 1985-4., 811
        - 1985-5., 812
        - 1985-6., 813
        - 1985-7., 814
        - 1986-1., 815
        - Journalistenreis maar Ierland voor John Jameson Irish whiskey., 1986 - 1988; 816
        - 1986-2., 817
        - 1986-3., 818
        - 1986-4., 819
        - 1986-5., 820
        - 1987-1., 821
        - 1987-2., 822
        - 1987-3., 823
        - 1987-4., 824
        - 1988-1., 825
        - 1988-2., 826
        - 1988-3., 827
        - 1988-4., 828
        - 1989-1., 829
        - 1989-2., 830
        - 1989-3., 831
        - 1990, 832
      - Werkdossier van het lid van raad van bestuur F. Hart Nibbrig inzake de activiteiten van de afdeling Public Relations. Alfabetisch geordend., 1971 - 1973; 833; 1 pak
      - Notities inzake de wijziging van de huisstijl van het drukwerk na de wijziging van de juridische structuur van NV Erven Lucas Bols in Bols Nederland bv., 1977; 834; 1 pak
      - Uittreksel van een rapport voor Directie van Bols Nederland bv inzake public relations plan van afdeling Public Relations., 1979; 835; 1 omslag
      - Knipsels voor secretariaat van de knipseldienst en overige knipsels., 1979 - 1986; 836; 1 pak
      - Exemplaren van gedrukte kerstkaarten van Bols., 1980 - 1985; 837; 1 omslag
    - Publicaties, 2.11.1
      - Bolsbulletin. Engelstalige publicatie van de afdeling Public Relations. Met veel foto's en specimens van etiketten., 1963 - 1972; 838-839; 2 omslagen
        - 1963 nr.5, 1964-1969. nrs 9-14, 16-20, 22 t/m 26., 838
        - 1968 en 1970-1972. nrs 21, 27 t/m 36., 839
      - Brochure met de geschiedenis van 't Lootsje en informatie over de produkten van de likeurstokerij., 1967; 840; 1 katern
      - Verkorte overzichten van de geconsolideerde winst- en verliesrekening over (delen) van boekjaren met toelichtingen., 1973 - 1979; 841; 1 omslag
      - Bedrijfsbrochures in het Engels. Met illustraties van flessen en productieruimten., 1973 - 1975; 842-843; 2 katernen
        - (1973)., 842
        - (1975)., 843
      - La collection Lucas Bols door Piet Bakker met tekeningen van Eppo Doeve en F. Zipper. Beschrijving van bedrijven, produkten en recepten voor gerechten en cocktails., 1975; 844; 1 katern
      - Losbladige productbeschrijvingen van genevers en likeuren met toelichtingen over historie, productie en gebruik., 1975; 845; 1 omslag
      - The International World of Bols met geillustreerde informatie over producten van Bols. Volume 6 nrs. 11 en 12., 1996; 846; 1 omslag
    - Organisatie van evenementen en bijeenkomsten, 2.11.2
      - Stukken betreffende de opening van de nieuwbouw in Nieuw Vennep van Marketing., 1970; 847-850; 4 omslagen
        - Draaiboeken en toespraken., 847
        - Drukwerk., 848
        - Fotonegatieven en afdrukken van genodigden, personeel en gebouwen., 849
        - Ontvangen documentatie van buitenlandse concurrenten voor suggesties voor drukwerk van Bols., 850
      - Stukken betreffende de organisatie van het 400-jarig jubileum van het bedrijf van de afdeling Public Relations., 1972 - 1975; 851-857; 7 omslagen
        - Plakboek inzake de opening van de kinderboerderij in Nieuw Vennep na een schenking van Bols., 851
        - Teksten Bolslied en sketch over de geschiedenis van Bols., 852
        - Vergaderstukken van jubileumcommissie., 853
        - Verzamelmap met drukwerk ter gelegenheid van het jubileum., 854
        - Voorbereiding door het secretariaat., 1975; 855
        - Voorbereiding van jubileumbijeenkomsten., 1972 - 1975; 856
        - Overeenkomst van Joop van den Ende en Bols inzake de organisatie van een jubileumprogramma in het Concertgebouw. Met programma., 1975; 857
      - Stukken betreffende de bijdrage van Bols aan sportieve evenementen., 1974 - 1991; 858-865; 8 omslagen
        - Kerstkaarten met afbeeldingen van houtsnippen en opheffing van Bols Snippen Club., 1955 - 1983; 858
        - Skutsjesilen., 1973 - 1974; 859
        - Over Lucas Bols golftrofee. Met foto's., 1974 - 1991; 860
        - Claeryn visconcours. Met foto's en persberichten., 1978 - 1981; 861
        - Longdrinkcompetities. Met foto's., 1981 - 1987; 862
        - Internationale open golfkampioenschappen., 1982 - 1984; 863
        - Bolstrofee meestbelovende tenniss(t)er., 1983 - 1985; 864
        - Internationale Bartenders Congres., 1984 - 1985; 865
      - Stukken betreffende de organisatie van het afscheid van W.A. Steenstra Toussaint door het secretariaat., 1979; 866; 1 omslag
      - Stukken betreffende de organisatie van het afscheid van het lid van de raad van bestuur W.A. Steenstra Toussaint door public relations., 1979; 867; 1 omslag
      - Stukken betreffende de voorbereiding van de nieuwjaarsbijeenkomst voor de medewerkers door Public relations en de samenstelling van de nieuwjaarstoespraken., 1980 - 1988; 868; 1 omslag
      - Stukken betreffende het aftreden van Bouwens als Raad van Bestuur en de opvolging door Van Hellenberg Hubar als voorzitter., 1984 - 1985; 869; 1 omslag
      - Stukken betreffende de organisatie van het afscheid van lid van raad van bestuur J. van Hellenberg Hubar door de afdeling Public Relations., 1990; 870-871; 2 omslagen
        - Correspondentie en notities., 870
        - Voorbereiding diner. Geluid en beeldopnamen., 871
  - Overige zaken directie, 2.12
    - Correspondentie van secretariaat inzake de toezending van afschriften van vennootschapakten., 1964; 872; 1 omslag
    - Besluit van hoogheemraadschap Rijnland inzake de vaststelling van een verlagende correctiefactor ingevolge Verordening Verontreinigingsheffing Rijnland., 1977; 873; 1 stuk
    - Correspondentie inzake de oprichtingsjaren van Bols en Wijnand Fockink., 1977 - 1978; 874; 1 omslag
  - Personeelszaken, 2.13
    - Arbeidsvoorwaarden, 2.13.1
      - Verslagen van besprekingen van afdeling Personeelszaken met vertegenwoordigers van vakbonden over een geïntegreerde ondernemings-CAO. Met bijlagen inzake functierangschikking en salarisstructuur., 1975 - 1977; 875; 1 pak
      - Concept voor een brochure over een nieuw systeem van beloning voor medewerkers van Bols-bedrijven., 1977; 876; 1 omslag
      - Integratie bij Bols. Informatie over de geïntegreerde CAO van Bols en haar dochterondernemingen in Nederland. Drukwerk., 1977; 877; 1 omslag
      - Collectieve arbeidsovereenkomsten van 1 april 1977 tot en met 31 maart 1983 tussen Bols-bedrijven en de vakbonden., 1977 - 1982; 878; 1 omslag
      - Sociaal plan inzake harmonisatie arbeidsvoorwaarden van Bols Benelux BV., 1989; 879; 1 katern
      - Collectieve arbeidsovereenkomst voor Bols geldend., 1990; 880; 1 katern
    - Medezeggenschap, 2.13.2
      - Correspondentie en notities van personeelszaken inzake de ondernemingsraad. Met notulen van vergaderingen en toelichtingen op de agenda., 1970 - 1983; 881-882; 2 omslagen
        - 1977, 881
        - 1978, 882
      - Stukken betreffende de ondernemingsraad. Met jaarverslagen., 1971 - 1987; 883; 1 pak
      - Correspondentie van de afdeling Personeelszaken en notities inzake de ondernemingsraad inzake kiesgerechtigden, regelingen en voorstellen voor besluitvorming., 1971 - 1972; 884; 1 pak
      - Correspondentie van de afdeling Personeelszaken van Bols en oud Wijnkopers NV inzake de ondernemingsraad van Oud Wijnkopers NV. Met notulen., 1971 - 1972; 885; 1 pak
      - Verslagen van vergaderingen van ondernemingsraad en van overlegvergadering. Met publicatieverslag en bijlagen. Gedeeltelijk ondertekend. Met hiaat., 1971 - 1987; 886-895; 10 pakken
        - 1971 - 1972, 886
        - 1973, 887
        - 1974 - 1975, 888
        - 1976, 889
        - 1977, 890
        - 1979 - 1981, 891
        - 1982, 892
        - 1983, 893
        - 1986 januari-augustus., 894
        - 1986 september-1987., 895
      - Stukken betreffende de wijziging van de wet ondernemingsraden. Met notities over de medezeggenschapsstructuur binnen het Bols-bedrijf., 1976 - 1988; 896; 1 pak
      - Verslagen van vergaderingen van de centrale ondernemingsraad en van de overlegvergaderingen. Met publikatieverslag en bijlagen., 1978 - 1981; 897-899; 3 pakken
        - 1978 - 1979, 897
        - 1980, 898
        - 1981 tot en met juni., 899
      - Verslagen van de vergaderingen van de ondernemingsraad van Bols Nieuw Vennep. Met OR-publikatieverslag en jaarschema's., 1979 - 1986; 900; 1 pak
      - Stukken betreffende opstelling en goedkeuring van reglement van de centrale ondernemingsraad., 1980 - 1985; 901; 1 omslag
      - Stukken betreffende de opstelling en goedkeuring van reglementen van de ondernemingsraden van dochterbedrijven., 1980 - 1986; 902; 1 omslag
    - Pensioenen, 2.13.3
      - Stichting pensioenfonds Erven Lucas Bols, 2.13.3.1
        - Journaal., 1951 - 1958; 903; 1 band
        - Grootboek., 1951 - 1959; 904-905; 2 banden
          - 1951 - 1957, 904
          - 1957 - 1959, 905
        - Tabellarisch register van ontvangsten., 1955 - 1959; 906; 1 band
        - Tabellarisch register van uitgaven., 1955 - 1959; 907; 1 band
        - Accountantsrapporten betreffende de jaarrekeningen., 1966 - 1984; 908-910; 3 omslagen
          - 1966 - 1971, 908
          - 1972 - 1978, 909
          - 1979 - 1984, 910
        - Statuten en reglementen., 1987; 911; 1 katern
      - Stichting pensioenfonds Raad van Bestuur van N.V. Koninklijke Distilleerderijen Erven Lucas Bols, 2.13.3.2
        - Accountantsrapporten betreffende de jaarrekeningen., 1978 - 1984; 912; 1 omslag
        - Accountantsrapporten betreffende de premiereserve., 1978 - 1984; 913; 1 pak
        - Jaarverslagen., 1980 - 1984; 914; 1 pak
    - Overige personeelszaken, 2.13.4
      - Stukken betreffende doelstellingen en redactie van het personeelsblad Klare Wijn., 1970 - 1984; 915; 1 omslag
      - Mededelingen voor het personeel van Personeelszaken en Directie over regelingen, mutaties en vacatures. Met publicatieverslagen van de vergaderingen van de Kern en Directie en de Ondernemingsraad., 1970 - 1986; 916-927; 12 pakken
        - 1970 - 1972, 916
        - 1973, 917
        - 1974, 918
        - 1975, 919
        - 1976, 920
        - 1977, 921
        - 1978 - 1979, 922
        - 1980, 923
        - 1981, 924
        - 1982, 925
        - 1983 - 1984, 926
        - 1985-1986 mei., 927
      - Klare Wijn. Maandblad voor medewerkers van Lucas Bols. Met Hiaten., 1970 - 1996; 928-943; 16 omslagen
        - 1e jaargang nrs 1 en 2 (december)., 1970; 928
        - 11 nummers per jaar., 1971 - 1972; 929
        - 1973 - 1974, 930
        - Ontbreekt 1975 nr 11, 1976 10 nummers., 1975 - 1976; 931
        - 1977 - 1978, 932
        - Resp. 11 en 10 nrs., 1979 - 1980; 933
        - Resp. 11 en 10 nrs., 1981 - 1982; 934
        - Resp. 11 en 10 nrs., 1983 - 1984; 935
        - 11 nrs., 1985; 936
        - 10 nrs., 1986; 937
        - 1987 - 1988, 938
        - Ontbreekt nr 10-1989., 1989 - 1990; 939
        - Ontbreekt nr. 5., 1991; 940
        - 1992, 941
        - Aanwezig 5 t/m 9 en 1 t/m 6 en 10., 1994 - 1995; 942
        - Nr 5 en 8., 1996; 943
      - Correspondentie inzake de opleidingen voor de directie en medewerkers., 1971 - 1972; 944; 1 pak
      - Huisregels voor de nieuwbouw in Nieuw Vennep. Tweede editie. Met plattegronden., 1977; 945; 1 omslag
      - Verkoop-Aktueel voor personeel Nieuw Vennep en Gall &#38; Gall Aktueel voor het publiek met nieuws over Bols en dranken., 1985; 946; 1 pak
      - Bedrijfsregels en veiligheidswenken BolsBenelux BV Zoetermeer en Nieuw Vennep., 1990; 947; 1 omslag
  - Onroerend goed, 2.15
    - In Amsterdam, 2.15.1
      - Stukken betreffende de overdracht van het eigendom van panden aan de Lijnbaansgracht bij de Rozengracht en verwerving in 1920 door Bols., 1624 - 1933; 948; 1 pak
      - Stukken betreffende de overdracht van eigendom van pakhuizen de Sleutel aan de Rozengracht en Bloemstraat met verwerving in 1713 door Lucas Bols., 1655 - 1896; 949; 1 pak
      - Stukken betreffende de overdracht en verwerving van panden op de noordzijde van de Rozengracht bij de Lijnbaansgracht tegenover eertijds brouwerij 't Lam., 1656 - 1861; 950; 1 pak
      - Stukken betreffende de verwerving van het eigendom van een pand in de Rozenstraat 98 in 1704 door Lucas Bols., 1665 - 1883; 951; 1 pak
      - Stukken betreffende de verwerving van het eigendom van percelen in de Rozenstraat 94 en 96., 1686 - 1883; 952; 1 pak
      - Stukken betreffende de verwerving van het eigendom van een pand in de Rozenstraat noordzijde voorheen 100 in 1692 door Lucas Bols en nog eens in 1900 voor Erven Lucas Bols., 1692 - 1900; 953; 1 omslag